【裁判字號】    92,易,1016
【裁判日期】    920516
【裁判案由】    毒品危害防制條例
【裁判全文】
臺灣高雄地方法院刑事判決                        九十二年度易字第一一六號
    公  訴  人  臺灣高雄地方法院檢察署檢察官
    被      告  甲○○
右列被告因違反毒品危害防制條例案件，經檢察官提起公訴（九十二年度毒偵字第一
三六○號），本院判決如左：
    主  文
甲○○施用第二級毒品，累犯，處有期徒刑捌月。
    事  實
一、甲○○曾於八十七年間分別因違反麻醉藥品管理條例及偽造文書等案件，經法院
    判處有期徒刑三月及十月確定，並分別於八十七年十月二十三日、八十九年十二
    月九日執行完畢（構成累犯），仍不知悔改。又於八十七年間，因施用毒品案件
    ，經裁定送觀察、勒戒後，認無繼續施用毒品之傾向，由臺灣高雄地方法院檢察
    署檢察官於八十七年六月十日，以該署八十七年度偵字第一二五二四號不起訴處
    分確定後，再因施用毒品案件，經觀察勒戒後，認有繼續施用毒品之傾向，先送
    強制戒治，並由臺灣高雄地方法院檢察署檢察官提起公訴，嗣於九十年十二月二
    十一日，經本院以九十年度易字第四二四○號判處有期徒刑六月，經撤回上訴確
    定（執行中，未構成累犯）。詎仍不知悔改，復於九十二年一月二日，在高雄市
    楠梓區友人住處施用第二級毒品安非他命一次。嗣於同日二十一時四十分許在高
    雄縣仁武鄉○○村○○○路一○○巷口為警查獲，並經採尿送驗而查知上情。
二、案經高雄市政府警察局楠梓分局報告台灣高雄地方法院檢察署檢察官偵查起訴。
    理  由
一、訊據被告甲○○對於右揭時、地施用第二級毒品安非他命之犯行坦承不諱。且被
    告為警查獲時，將所採集之尿液，送高雄市立凱旋醫院檢驗之結果，係呈甲基安
    非他命陽性反應，有該院九十二年一月二十二日出具之尿液檢驗成績書一紙在卷
    可稽。且前開尿液檢驗報告上已載明係以ＧＣ／ＭＳ（即氣相層析質譜儀法）檢
    驗；而「若以氣相層析質譜儀（ＧＣ／ＭＳ）作藥物及其代謝產物之定性及定量
    分析，幾乎不會有偽陽性反應產生」，此經台北榮民總醫院八十三年四月七日以
    八三北總內字第三○五九號函示明確。此外，而甲基安非他命經口服投與後，約
    百分之七十於二十四小時內可自尿液中排出，又其尿液內含甲基安非他命成分之
    檢出，與投與甲基安非他命的量、個人體質、檢驗儀器之精密度有關，通常採尿
    化驗是否呈陽性反應，應以投與後二十四小時內所採者為宜，此有行政院衛生署
    藥物食品檢驗局（八０）藥檢壹字第四五二九號函可佐。足見被告應有於前揭時
    、地施用第二級毒品安非他命之行為。被告自白犯罪與事實相符，本件事證明確
    ，其犯行洵堪認定。
二、又被告曾因施用毒品案件，經裁定送觀察、勒戒後，認無繼續施用毒品之傾向，
    由臺灣高雄地方法院檢察署檢察官於八十七年六月十日以八十七年度毒偵字第一
    二五二四號為不起訴處分確定。復再度因施用毒品案件，經本院裁定送觀察勒戒
    後，認有繼續施用毒品之傾向，再裁定送強制戒治，並由臺灣高雄地方法院檢察
    署檢察官提起公訴，嗣於九十年十二月二十一日，經本院以九十年度易字第四二
    四○號判處有期徒刑六月，並經被告撤回上訴確定乙節，有上開不起訴處分書、
    刑事判決書及台灣高等法院被告全國前案紀案表、臺灣高雄地方法院檢察署刑案
    資料查註紀錄表各一份在卷可稽。被告三犯施用毒品犯行，事證明確，應依法論
    科。
三、按犯毒品危害防制條例第十條之施用毒品罪者，檢察官應先將被告送勒戒處所觀
    察、勒戒，經觀察、勒戒後，無繼續施用傾向者，應由檢察官為不起訴之處分。
    依前項規定為不起訴處分後，再犯判刑後五年內三犯同條例第十條之罪者，不適
    用前項之規定（即仍應依法追訴其施用毒品之罪刑），毒品危害防制條例第二十
    條第二項、第三項，第二十三條定有明文。是被告曾因施用毒品案件，經依首揭
    條文裁定送觀察、勒戒後，認無繼續施用毒品傾向，由檢察官為不起訴處分確定
    ；嗣後於五年內再犯施用毒品之罪，經檢察官提起公訴，並由法院判處有期徒刑
    六月確定。其於再犯判刑後五年內三犯施用第二級毒品行為，核其所為，係犯毒
    品危害防制條例第十條第二項之罪。其持有毒品之低度行為，為施用毒品之高度
    行為所吸收，不另論罪。又被告曾於八十七年間分別因違反麻醉藥品管理條例及
    偽造文書等案件，經法院判處有期徒刑三月及十月確定，並分別於八十七年十月
    二十三日、八十九年十二月九日執行完畢，此有台灣高等法院被告全國前案紀錄
    表及台灣高雄地方法院檢察署刑案資料查註紀錄表各一份在卷可佐，其前受有期
    徒刑之執行完畢後，五年內再犯本件最重本刑為有期徒刑以上之罪，為累犯，應
    依刑法第四十七條之規定，加重其刑。爰審酌被告施用毒品性質上乃屬對自我身
    心健康之自戕行為，其行為本身對社會所造成之損害並非直接、巨大，以及其犯
    罪動機、目的、手段及所生危害等一切情狀，量處如主文所示之刑。
據上論斷，應依刑事訴訟法第二百九十九條第一項前段，毒品危害防制條例第十條第
二項，刑法第十一條前段、第四十七條，判決如主文。
中      華      民      國      九十二    年      五    月     十六     日
                                臺灣高雄地方法院刑事第七庭
                                    審判長法  官  陳志銘
                                          法  官  鄭詠仁
                                          法  官  高英賓
右正本證明與原本無異。
如不服本判決，應於判決送達後十日內，向本院提出上訴狀。
                                          書記官  林雯琪
中      華      民      國      九十二    年      五    月     二十     日
附錄論罪科刑法條：
毒品危害防制條例第十條
施用第一級毒品者，處六月以上五年以下有期徒刑。
施用第二級毒品者，處三年以下有期徒刑。


司法院資訊處製作；財團法人民間司法改革基金會備份。
